臺灣臺中地方法院刑事裁定
111年度聲字第307號
聲  請  人  臺灣臺中地方檢察署檢察官
受  刑  人  吳亜信




上列聲請人因受刑人數罪併罰有二裁判以上，聲請定其應執行之
刑（111年度執聲字第213號），本院裁定如下：
    主    文
吳亜信犯如附表所示之罪，所處如附表所示之刑，應執行有期徒
刑捌年。
    理    由
一、按數罪併罰，有二裁判以上者，依第51條之規定，定其應執
    行之刑，刑法第53條定有明文。又數罪併罰，分別宣告其罪
    之刑，如宣告多數有期徒刑者，於各刑中之最長期以上，各
    刑合併之刑期以下，定其刑期。但不得逾30年。刑法第51條
    第5款亦定有明文。
二、本件受刑人因毒品罪，經本院先後判處如附表所示之刑（合
    計如附表所示之刑為有期徒刑64年，其中附表編號一至十六
    之案件，前經本院以110年度聲字第3177號裁定定應執行有
    期徒刑7年4月確定；本件受刑人所應執行之刑，應在有期徒
    刑5年3月以上，不得逾有期徒刑8年2月），並均經分別確定
    在案，有上開案件判決書及臺灣高等法院被告前案紀錄表等
    在卷可憑。茲檢察官聲請定其應執行之刑，本院認為本件聲
    請與首揭法條規定尚無不合，又本院曾發函與受刑人就本件
    聲請合併定應執行刑表示意見，經回覆表示無意見，是本件
    聲請核屬正當，應予准許。本件檢察官聲請既係應受刑人之
    請求，有臺灣臺中地方檢察署刑法第50條第1項但書案件是
    否請求定應執行刑調查表影本附卷可稽，是依刑法第50條第
    2項之規定，聲請人就附表所示各罪聲請定其應執行之刑，
    核屬正當，應定其應執行之刑。又本案受刑人所犯如附表編
    號十五、十六、十八所示之罪雖得易科罰金，但因與不得易
    科罰金之如附表編號一至十四、十七所示之罪合併處罰之結
    果，本院於定執行刑時，自無庸為易科罰金折算標準之記載
    ，併此敘明。
三、爰依刑事訴訟法第477條第1項，刑法第53條、第51條第5款 
     ，裁定如主文。 
中    華    民    國   111    年     2    月    23    日
                  刑事第十九庭         法  官  李婉玉
以上正本證明與原本無異。
如不服本裁定，應於收受送達後5日內向本院提出抗告狀。（應
附繕本）
　　　　　　　　　　　　　　　　　　　 書記官  王麗雯
中　　華　　民　　國　　111 　年　　2 　　月　　23　　日
附表
受刑人    吳亜信     定應執行刑案件一覽表
 編          號         一        二        三  罪          名  毒品危害防制條例 毒品危害防制條例 毒品危害防制條例  宣    告    刑  有期徒刑5年2月 有期徒刑5年1月 有期徒刑5年1月  犯  罪  日  期  109年7月17日 109年8月31日 109年9月1日  偵  查  機  關年  度  案  號  臺灣臺中地方檢察署109年度偵字第34070號、第34771號 臺灣臺中地方檢察署109年度偵字第34070號、第34771號 臺灣臺中地方檢察署109年度偵字第34070號、第34771號 最  後事實審 法    院 臺灣臺中地方法院 臺灣臺中地方法院 臺灣臺中地方法院  案    號 109年度訴字第2889號 109年度訴字第2889號 109年度訴字第2889號  判決日期 110年2月25日 110年2月25日 110年2月25日 確  定判  決 法    院 臺灣臺中地方法院 臺灣臺中地方法院 臺灣臺中地方法院  案    號 109年度訴字第2889號 109年度訴字第2889號 109年度訴字第2889號  判    決確定日期 110年3月29日 110年3月29日 110年3月29日 是否為得易科罰金之案件  否 否 否 備           註     

 編          號         四         五              六  罪          名  毒品危害防制條例 毒品危害防制條例 毒品危害防制條例  宣    告    刑  有期徒刑5年1月 有期徒刑5年2月 有期徒刑5年2月  犯  罪  日  期  109年9月8日 109年9月10日 109年9月12日  偵  查  機  關年  度  案  號  臺灣臺中地方檢察署109年度偵字第34070號、第34771號 臺灣臺中地方檢察署109年度偵字第34070號、第34771號 臺灣臺中地方檢察署109年度偵字第34070號、第34771號 最  後事實審 法    院 臺灣臺中地方法院 臺灣臺中地方法院 臺灣臺中地方法院  案    號 109年度訴字第2889號 109年度訴字第2889號 109年度訴字第2889號  判決日期 110年2月25日 110年2月25日 110年2月25日 確  定判  決 法    院 臺灣臺中地方法院 臺灣臺中地方法院 臺灣臺中地方法院  案    號 109年度訴字第2889號 109年度訴字第2889號 109年度訴字第2889號  判    決確定日期 110年3月29日 110年3月29日 110年3月29日 是否為得易科罰金之案件  否 否 否 備           註     

 編          號         七        八         九  罪          名  毒品危害防制條例 毒品危害防制條例 毒品危害防制條例  宣    告    刑  有期徒刑5年2月 有期徒刑5年3月 有期徒刑5年3月  犯  罪  日  期  109年9月14日 109年9月17日 109年9月25日  偵  查  機  關年  度  案  號  臺灣臺中地方檢察署109年度偵字第34070號、第34771號 臺灣臺中地方檢察署109年度偵字第34070號、第34771號 臺灣臺中地方檢察署109年度偵字第34070號、第34771號 最  後事實審 法    院 臺灣臺中地方法院 臺灣臺中地方法院 臺灣臺中地方法院  案    號 109年度訴字第2889號 109年度訴字第2889號 109年度訴字第2889號  判決日期 110年2月25日 110年2月25日 110年2月25日 確  定判  決 法    院 臺灣臺中地方法院 臺灣臺中地方法院 臺灣臺中地方法院  案    號 109年度訴字第2889號 109年度訴字第2889號 109年度訴字第2889號  判    決確定日期 110年3月29日 110年3月29日 110年3月29日 是否為得易科罰金之案件  否 否 否 備           註     

 編          號         十       十一       十二  罪          名  毒品危害防制條例 毒品危害防制條例 毒品危害防制條例  宣    告    刑  有期徒刑5年2月 有期徒刑5年2月 有期徒刑5年2月  犯  罪  日  期  109年9月12日 109年9月11日 109年9月24日  偵  查  機  關年  度  案  號  臺灣臺中地方檢察署109年度偵字第34070號、第34771號 臺灣臺中地方檢察署109年度偵字第34070號、第34771號 臺灣臺中地方檢察署109年度偵字第34070號、第34771號 最  後事實審 法    院 臺灣臺中地方法院 臺灣臺中地方法院 臺灣臺中地方法院  案    號 109年度訴字第2889號 109年度訴字第2889號 109年度訴字第2889號  判決日期 110年2月25日 110年2月25日 110年2月25日 確  定判  決 法    院 臺灣臺中地方法院 臺灣臺中地方法院 臺灣臺中地方法院  案    號 109年度訴字第2889號 109年度訴字第2889號 109年度訴字第2889號  判    決確定日期 110年3月29日 110年3月29日 110年3月29日 是否為得易科罰金之案件  否 否 否 備           註     

 編          號        十三       十四       十五  罪          名  藥事法 藥事法 毒品危害防制條例  宣    告    刑  有期徒刑4月 有期徒刑4月 有期徒刑3月  犯  罪  日  期  109年7月25日 109年10月11日 109年8月24日至同年月25日間某時  偵  查  機  關年  度  案  號  臺灣臺中地方檢察署109年度偵字第34070號、第34771號 臺灣臺中地方檢察署109年度偵字第34070號、第34771號 臺灣臺中地方檢察署109年度毒偵字第3630號、第3930號 最  後 事實審 法    院 臺灣臺中地方法院 臺灣臺中地方法院 臺灣臺中地方法院  案    號 109年度訴字第2889號 109年度訴字第2889號 110年度中簡字第1042號  判決日期 110年2月25日 110年2月25日 110年5月6日 確  定判  決 法    院 臺灣臺中地方法院 臺灣臺中地方法院 臺灣臺中地方法院  案    號 109年度訴字第2889號 109年度訴字第2889號 110年度中簡字第1042號  判    決確定日期 110年3月29日 110年3月29日 110年6月8日 是否為得易科罰金之案件  否 否 是 備           註     

 編          號  十六 十七 十八  罪          名  毒品危害防制條例 毒品危害防制條例 毒品危害防制條例  宣    告    刑  有期徒刑4月 有期徒刑7月 有期徒刑3月  犯  罪  日  期  109年11月1日 109年11月2日 109年11月4日  偵  查  機  關年  度  案  號  臺灣臺中地方檢察署109年度毒偵字第3630號、第3930號 臺灣臺中地方檢察署109年度毒偵字第3893號 臺灣臺中地方檢察署109年度毒偵字第3893號 最  後事實審 法    院 臺灣臺中地方法院 臺灣臺中地方法院 臺灣臺中地方法院  案    號 110年度中簡字第1042號 110年度訴字第572號 110年度訴字第572號  判決日期 110年5月6日 110年9月27日 （原判決誤寫為109年9月27日，爰更正之） 110年9月27日 （原判決誤寫為109年9月27日，爰更正之） 確  定判  決 法    院 臺灣臺中地方法院 臺灣臺中地方法院 臺灣臺中地方法院  案    號 110年度中簡字第1042號 110年度訴字第572號 110年度訴字第572號  判    決確定日期 110年6月8日 110年9月27日 （聲請書附表誤寫為109年9月27日，爰更正之） 110年9月27日 （聲請書附表誤寫為109年9月27日，爰更正之） 是否為得易科罰金之案件  是 否 是 備           註